【裁判字號】    92,交簡上,3
【裁判日期】    920624
【裁判案由】    過失傷害
【裁判全文】
福建金門地方法院刑事判決                         九十二年度交簡上字第三號
    上  訴  人
    甲  ○  ○
右列被告因過失傷害案件，上訴人不服本院金城簡易庭九十一年度城交簡字第六三號
中華民國九十一年十二月二十六日簡易判決（聲請簡易判決處刑案號：九十一年度偵
字第二二七號），提起上訴，本院管轄之第二審合議庭判決如左：
    主  文
上訴駁回。
    事實及理由
一、本案經本院審理結果，認第一審簡易判決除「目擊證人乙○○」，應係「目擊證
    人魏麗卿」之誤，應予更正外，其餘認事、用法及量刑均無不當，應予維持，均
    引用第一審簡易判決書及檢察官聲請簡易判決處刑書記載之事實、證據及理由（
    如附件）。
二、上訴意旨略以：上訴人所駕駛之車輛於事故發生時全部車身均係位於應遵行之車
    道上，並無跨越分向限制線，原審依鑑定報告認定上訴人跨越分向限制線，尚嫌
    率斷。本案肇事時，天候係呈暴雨狀態，視線不明，上訴人行車車速必定緩慢，
    且被害人為遮雨而頭頂書包突然自人行道上衝出違規穿越道路，因而撞上上訴人
    所駕駛車輛之右側近後視鏡處，導致受傷，實非上訴人所能預見，上訴人自無過
    失。又本案碰撞點係車輛右前輪而非右前燈處，亦有證人王詩智可證，請求傳訊
    云云。惟查（一）汽車行經無號誌交岔路口或因雨霧致視線不清時，均應減速慢
    行，作隨時停車之準備，道路交通安全規則第九十三條第一項第三款定有明文。
    本件肇事時天候既呈暴雨狀態，視線不明，而該肇事地點又在無號誌交岔路口旁
    ，上訴人於本院審理時猶自承以三檔「不到四十公里」時速前進，顯然未減速慢
    行，作隨時停車之準備。（二）上訴人自承係在道路中間附近與被害人碰撞，參
    以上訴人所稱被害人係撞及其駕駛車輛之右側近後視鏡處，導致受傷，則以此推
    論，肇事時上訴人所駕駛車輛車身大部分係在對向車道內，其未在遵行車道內行
    駛，至為明確。（三）汽車行駛時，遇有晝晦、風沙、雨雪、霧靄等視線不清時
    ，應使用燈光，道路交通安全規則第一百零九第二款定有明文。本件上訴人肇事
    時因雨霧致視線不清，應依規定使用燈光，上訴人竟未依規定使用燈光，亦有違
    反交通安全規則之疏失，惟此不影響於上訴人過失之認定。（四）本件事證明確
    ，上訴人聲請傳訊證人王詩智，經核無必要，併此敘明。
三、據上論斷，應依刑事訴訟法第四百五十五條之一第一項、第三項、第三百七十三
    條、第三百六十八條，判決如主文。
本案經檢察官張世和到庭執行職務
中      華      民      國      九十二      年      六    月  二十四    日
                                福建金門地方法院刑事庭
                                    審判長法  官  蕭廣政
                                          法  官  魏玉英
                                          法  官  邱蓮華
右正本證明與原本無異。
本判決不得上訴。
                                          書記官  董培祥
中      華      民      國      九十二      年      六    月  二十四    日


司法院資訊處製作；財團法人民間司法改革基金會備份。
